【裁判字號】    95,訴,489
【裁判日期】    950421
【裁判案由】    租佃爭議
【裁判全文】
臺灣臺南地方法院民事裁定               95年度訴字第489號
原      告  財政部國有財產局台灣南區辦理處台南分處
法定代理人  丙○○
原告與被告乙○、甲○○間租佃爭議事件，本院裁定如下：
    主  文
原告應於本裁定送達後十日內，提出如附件所載內容之準備書狀
正本，並以繕本或影本直接通知他造。
    理  由
一、按起訴，應以訴狀表明下列各款事項，提出於法院為之：(一)
    當事及法定代理人、(二)訴訟標的及其原因事實、(三)應受判決
    事項之聲明。第二百六十五條所定準備言詞辯論之事項，宜
    於訴狀內記載之。當事人因準備言詞辯論之必要，應以書狀
    記載其所用之攻擊或防禦方法，及對於他造之聲明並攻擊或
    防禦方法之陳述；又應通知他造使為準備之事項，有未記載
    於訴狀者，當事人應於他造得就該事項進行準備所必要之期
    間內，提出記載該事項之準備書狀於法院，並以繕本或影本
    直接通知他造。此觀之民事訴訟法第二百四十四條第一項、
    第三項、第二百六十五條第一項、第二百六十七條第二項前
    段規定即明。
二、經查，原告以國有坐落台南市○○區○○段860、861、862
    、863、864、865地號等六筆土地出租被告乙○、甲○○二
    人，嗣以被告未自任耕作為由，以九十四年八月十二日臺財
    產南南三字第0940015746號函通知被告租約無效，經被告申
    請台南市安平區公所調解不成立後，由台南市政府調處決議
    「讓承租人繼續承租，租賃關係存在」，原告不服調處結果
    ，台南市政府依耕地三七五減租條例第二十六條之規定將本
    件租佃爭議移送本院審理。
三、本件應由不服調處結果之原告提出準備書狀，依首揭民事訴
    訟法之規定表明上開事項，茲限原告於收受本裁定送達後二
    週內，提出：
    (一)準備書狀正本一件、繕本二件，或以繕本直接通知他造，
      其記載事項詳如附件所示。
    (二)系爭六筆土地全部登記簿謄本、地籍圖。
    (三)系爭六筆土地使用分區與使用地類別。
    (四)被告乙○、甲○○戶籍謄本（記事勿省略）
四、依民事訴訟法第二百四十四條第一項、第二百六十五條第一
    項、第二百六十七條第二項，裁定如主文。
中    華    民    國    95    年    4     月    21    日
                  民事第一庭    法  官  林逸梅
正本係照原本作成。
本件不得抗告。
中    華    民    國    95    年    4     月    24    日
                                 書記官  楊建新
附件
一、原告準備書狀，應記載下列各款事項：
  （一）當事人與法定代理人
  （二）訴訟標的及其原因事實。
  （三）應受判決事項之聲明。
  （四）證明應證事實所用之證據。如有多數證據者，應全部記
        載之。（關於事實，應分別記載應受判決事項聲明有理
        由之事實、對於他造主張事實之承認與否、抗辯事實及
        與此等事項相關連之事實。應證事實如有多數證據，應
        全部記載。如係人證，應載明證人之姓名、住址、電話
        號碼、訊問事項及與應證事實之關係；如係書證，除已
        提出得引用者外，應先提出影本，原本俟開庭時提出）
        ，並應記載法律關係及法律見解（實務上或學說上）、
        提供相關資料，以利爭點之整理。
  （五）對他造主張之事實及證據為承認與否之陳述；如有爭執
        ，其理由。
二、前開記載方式請以條列方式分段記載。
三、如有委任訴訟代理人而未記載於訴狀者，請載明訴訟代理人
    之姓名及住址，並提出委任狀。


司法院資訊處製作；財團法人民間司法改革基金會備份。
